臺灣板橋地方法院刑事判決　　　　　　　94年度易字第1037號
公　訴　人　臺灣板橋地方法院檢察署檢察官
被　　　告　甲○○
　　　　　　　　　　9 號
上列被告因違反電子遊戲場業管理條例案件，經檢察官聲請簡易
判決處刑（九十四年度核退偵字第二五一號），暨移送併辦（台
灣桃園地方法院檢察署九十四年度偵字第一０五七一、一三五六
二號），本院認不得以簡易判決處刑，改依通常程序審理，被告
於準備程序中對被訴事實為有罪之陳述，本院合議庭裁定由受命
法官獨任行簡式審判程序，並判決如下：
    主  文
甲○○共同連續違反未依電子遊戲場業管理條例規定辦理營利事
業登記者，不得經營電子遊戲場業之規定，處有期徒刑伍月，如
易科罰金，以參佰元折算壹日。扣案如附表（壹）、（貳）、（
參）、（肆）、（伍）、（陸）所示之物沒收。
    事  實
一、甲○○明知簡文良（另案審理）在台北縣土城市○○路○段
    二九七號經營之「巨人便利超商」公眾得出入之場所，並未
    依電子遊戲場業管理條例辦理營利事業登記，亦明知未辦理
    營利事業登記者，不得經營電子遊戲場業之規定，竟與簡文
    良基於經營電子遊戲場業及普通賭博之概括犯意聯絡，自民
    國九十三年十二月中旬起，在上址「巨人便利超商」公眾得
    出入之場所內，由簡文良設置「小瑪琍」二台（含ＩＣ板二
    塊）、「滿貫大亨麻將台」一台（含ＩＣ板一塊）、「水果
    盤」一台（含ＩＣ板一塊）等利用電、電子、電腦、機械或
    其他類似方式操縱，以產生或顯示聲光影像、圖案、動作之
    遊樂機具，由甲○○擔任店員，未經辦理營利事業登記而共
    同經營電子遊戲場業，並供不特定之客人投幣賭博。其方式
    為以一比十之方式投代幣或開分把玩機具，可任意押注分數
    ，如押中可得倍數不等之積分，於遊戲結束後再以積分總數
    依原開分比例向甲○○兌換現金，或兌換店內物品，如未押
    中，賭資即歸簡文良取得。嗣於九十四年一月六日下午六時
    五十分許，在上址「巨人便利超商」內為警查獲，並扣得如
    附表（壹）所示當場賭博之「小瑪琍」二台（含ＩＣ板二塊
    ）、「滿貫大亨麻將台」一台（含ＩＣ板一塊）、「水果盤
    」一台（含ＩＣ板一塊）等電子遊戲機，櫃檯即兌換籌碼處
    之賭資新台幣（下同）八千零十五元（警局移送書誤載為八
    千零四十五元），櫃檯即兌換籌碼處之代幣二千二百八十八
    枚；如附表（貳）所示簡文良所有供賭博犯罪用之寄分卡六
    十張、帳冊一本、會員簿一本；及與本案無涉之「金歡喜禮
    品販賣機」二台（含ＩＣ板，警局移送書誤載為機檯一台）
    。
二、甲○○復基於前開經營電子遊戲場業之概括犯意，自九十四
    年四月一日起，在桃園縣中壢市○○○路○段五十八號一樓
    「旺金商行」內，未依電子遊戲場業管理條例規定辦理營利
    事業登記，設置電子遊戲機「ＧＡＭＥ　ＴＶ麻將台」一台
    （含ＩＣ板一塊）、「ＧＡＭＥ　ＴＶ水果盤」一台（含Ｉ
    Ｃ板一塊）、「超級瑪俐大舞台」二台（含ＩＣ板二塊）、
    「彈珠台」一台（含ＩＣ板一塊）等利用電、電子、電腦、
    機械或其他類似方式操縱，以產生或顯示聲光影像、圖案、
    動作之遊樂機具，在上址「旺金商行」內未經辦理營利事業
    登記而經營電子遊戲場業，供不特定之客人投幣把玩。嗣於
    九十四年四月二十日下午四時許，在上址為警查獲，並扣得
    如附表（參）所示經營電子遊戲場犯罪用之電子遊戲機「
    ＧＡＭＥ　ＴＶ麻將台」一台（含ＩＣ板一塊）、「ＧＡＭ
    Ｅ　ＴＶ水果盤」一台（含ＩＣ板一塊）、「超級瑪俐大舞
    台」二台（含ＩＣ板二塊）、「彈珠台」一台（含ＩＣ板一
    塊），及如附表（肆）所示甲○○所有供經營電子遊戲場業
    犯罪用之代幣十枚。
三、甲○○經短暫停業後，復基於前開經營電子遊戲場業之概括
    犯意，自九十四年六月十三日起，在桃園縣中壢市○○○路
    ○段五十八號一樓原「旺金商行」之店面，更名為「金莎便
    利商店」後，仍未依電子遊戲場業管理條例規定辦理營利事
    業登記，設置電子遊戲機「麻將台」一台（含ＩＣ板一塊）
    、「水果盤」一台（含ＩＣ板一塊）、「大舞台小瑪琍」二
    台（含ＩＣ板二塊）、「金象賽馬會台」一台（含ＩＣ板一
    塊）等利用電、電子、電腦、機械或其他類似方式操縱，以
    產生或顯示聲光影像、圖案、動作之遊樂機具，在上址未經
    辦理營利事業登記而經營電子遊戲場業，供不特定之客人投
    幣把玩。嗣於九十四年六月二十八日下午二時四十五分許，
    適有顧客林建杉、李旺水在上址把玩機台時，為警當場查獲
    ，並扣得如附表（伍）所示經營電子遊戲場犯罪用之電子遊
    戲機「麻將台」一台（含ＩＣ板一塊）、「水果盤」一台（
    含ＩＣ板一塊）、「大舞台小瑪琍」二台（含ＩＣ板二塊）
    、「金象賽馬會台」一台（含ＩＣ板一塊），及如附表（陸
    ）所示甲○○所有供經營犯罪用之代幣二百四十三枚。
四、案經台北縣政府警察局土城分局報請台灣板橋地方法院檢察
    署檢察官偵查，向本院聲請簡易判決處刑，本院認不得以簡
    易判決處刑，改依通常程序審理，暨桃園縣政府警察局中壢
    分局報請台灣桃園地方法院檢察署檢察官移送本院併案審理
    ；甲○○於準備程序中對被訴事實為有罪之陳述，本院合議
　　庭裁定由受命法官獨任行簡式審判程序。
    理  由
一、訊據被告甲○○對於上揭時地，未依電子遊戲場業管理條例
    辦理營利事業登記，即行經營電子遊戲場業，並擺設電動賭
    博機具與不特定人賭博財物之犯罪事實，於警詢時及偵審中
    均坦承不諱，核與證人林建衫、李旺水證述之情節一致，另
    有現場及機台照片三十六張，如附表（壹）、（貳）、（參
    ）、（肆）、（伍）、（陸）所示之物扣案可供佐證。本案
    事證明確，被告甲○○經營電子遊戲場業及普通賭博之犯行
    ，均堪認定。
二、核被告甲○○所為事實欄編號（一）之行為，係犯電子遊戲
    場業管理條例第二十二條之未經登記擅自經營電子遊戲場業
    罪及刑法第二百六十六條第一項前段之普通賭博罪；所為事
　　實欄編號（二）、（三）之行為，則係犯電子遊戲場業管理
　  條例第二十二條之未經登記擅自經營電子遊戲場業罪。被告
    甲○○於事實欄編號（一）所犯之二罪間，有方法目的之牽
    連關係，為牽連犯，應依刑法第五十五條之規定，從一重論
    以電子遊戲場業管理條例第二十二條之罪。被告甲○○所為
　　數未經登記擅自經營電子遊戲場業之犯行，時間緊接，犯罪
  　構成要件相同，顯係基於概括犯意為之，應依刑法第五十六
    條連續犯之規定論以一罪，並加重其刑。另被告甲○○、簡
　　文良就事實欄編號（一）所示之罪，有犯意之聯絡，行為之
　  分擔，應論以共同正犯。又公訴人僅起訴被告甲○○事實欄
    編號（一）之犯行，未起訴事實欄編號（二）、（三）之犯
    行，惟被告甲○○此部分未據起訴之犯罪事實既經檢察官移
    送併辦，且與已起訴之違反未經登記許可經營電子遊戲場業
    犯罪事實間，為連續犯之關係，屬裁判上一罪，為起訴效力
    所及，本院自應加以審理，附此敘明。爰審酌被告甲○○犯
    罪之動機、目的、手段，犯罪所生之危害，為警查獲後又另
    行覓地經營，心態可議，惟其經營之規模不大，各次經營之
    時間均不長，及犯罪後坦承犯行之態度等一切情狀，量處如
    主文所示之刑，及其易科罰金之折算標準，以資懲儆。
三、扣案如附表（壹）所示之「小瑪琍」二台（含ＩＣ板二塊）
    、「滿貫大亨麻將台」一台（含ＩＣ板一塊）、「水果盤」
    一台（含ＩＣ板一塊），係當場賭博之器具；現金八千零十
    五元，代幣二千二百八十八枚，係櫃檯即兌換籌碼處之財物
    ，應依刑法第二百六十六條第二項之規定沒收。如附表（貳
    ）所示之寄分卡六十張、帳冊一本、會員簿一本，係共犯簡
    文良所有供犯罪用之物，應依刑法第三十八條第一項第二款
    之規定宣告沒收。如附表（參）所示之電子遊戲機「ＧＡＭ
    Ｅ　ＴＶ麻將台」一台（含ＩＣ板一塊）、「ＧＡＭＥ　Ｔ
    Ｖ水果盤」一台（含ＩＣ板一塊）、「超級瑪俐大舞台」二
    台（含ＩＣ板二塊）、「彈珠台」一台（含ＩＣ板一塊）；
    如附表（肆）所示之代幣十枚；如附表（伍）所示之電子遊
    戲機「麻將台」一台（含ＩＣ板一塊）、「水果盤」一台（
    含ＩＣ板一塊）、「大舞台小瑪琍」二台（含ＩＣ板二塊）
    、「金象賽馬會台」一台（含ＩＣ板一塊），及如附表（陸
    ）所示代幣二百四十三枚，均係被告甲○○所有供經營電子
    遊戲場業犯罪用之物，應依刑法第三十八條第一項第二款之
    規定宣告沒收。至事實欄編號（一）所扣得之「金歡喜禮品
    販賣機」二台（含ＩＣ板，警局移送書誤載為一台），非屬
    電子遊戲場業管理條例所規定管制之電子遊戲機台，有經濟
    部九十四年二月十五日經商字第０九四０二０一八四七０號
    函附卷可證（核退偵字第二五一號卷第七頁參照），亦與本
    案賭博部分無涉，爰不予宣告沒收，併此敘明。
據上論斷，應依刑事訴訟法第四百五十二條、第二百七十三條之
一第一項、第二百九十九條第一項前段，電子遊戲場業管理條例
第二十二條，刑法第十一條前段、第二十八條、第五十六條、第
二百六十六條第一項、第二項、第五十五條、第四十一條第一項
前段、第三十八條第一項第二款，罰金罰鍰提高標準條例第一條
前段、第二條，判決如主文。
本案經檢察官侯名皇到庭執行職務。
中　　華　　民　　國　　94　　年　　10　　月　　17　　日
                      　  臺灣板橋地方法院刑事第一庭
                              法　官  鄭　水　銓
以上正本證明與原本無異。
如不服本判決，應於判決送達後十日內，向本院提出上訴狀。
                            　書記官  張  文  惠
中　　華　　民　　國　　94　　年　　10　　月　　19　　日
附錄本案論罪科刑法條全文：
電子遊戲場業管理條例第二十二條
違反第十五條規定者，處行為人一年以下有期徒刑、拘役或併科
新台幣五十萬元以上二百五十萬元以下罰金。
刑法第二百六十六條
在公共場所或公眾得出入之場所賭博財物者，處一千元以下罰金
。但以供人暫時娛樂之物為賭者，不在此限。
當場賭博之器具與在賭檯或兌換籌碼處之財物，不問屬於犯人與
否，沒收之。
        　扣案物品　　　　　　　　　　　　沒收依據
附表（壹）：
一、「小瑪琍」二台（含ＩＣ板二塊）      當場賭博之器具，
　　、「滿貫大亨麻將台」一台（含Ｉ      刑法第二百六十六
　　Ｃ板一塊）、「水果盤」一台（含      條第二項
　　ＩＣ板一塊）。
二、現金八千零十五元，代幣二千二百      兌換籌碼處之財物
　　八十八枚。　　　　　　　　　　　　　，刑法第二百六十
                                        六條第二項
附表（貳）：
一、寄分卡六十張、帳冊一本、會員簿      供經營電子遊戲場
　　一本。                              業犯罪用，刑法第
  　　　　　　　　　　　　　        　　三十八條第一項第
                                        二款
附表（參）：
一、「GAME TV麻將台」一台（含ＩＣ       供經營電子遊戲場
    板一塊）、「GAME TV水果盤」一       業犯罪用，刑法第
    台（含ＩＣ板一塊）、「超級瑪俐      三十八條第一項第
    大舞台」二台（含ＩＣ板二塊）、      二款
    「彈珠台」一台（含ＩＣ板一塊）
    。
附表（肆）：
一、代幣十枚。                          供經營電子遊戲場
                                        業犯罪用，刑法第
                                        三十八條第一項第
                                        二款
附表（伍）：
一、「麻將台」一台（含ＩＣ板一塊）      供經營電子遊戲場
    、「水果盤」一台（含ＩＣ板一塊      業犯罪用，刑法第
    ）、「大舞台小瑪琍」二台（含Ｉ      三十八條第一項第
    Ｃ板二塊）、「金象賽馬會台」一      二款
    台（含ＩＣ板一塊）。
附表（陸）：
一、代幣二百四十三枚。                  供經營電子遊戲場
                                        業犯罪用，刑法第
                                        三十八條第一項第
                                        二款
